【裁判字號】    98,交聲,2948
【裁判日期】    980818
【裁判案由】    交管條例聲異
【裁判全文】
臺灣板橋地方法院刑事裁定            98年度交聲字第2948號
原處分機關  交通部公路總局台北區監理所板橋監理站
異  議  人
即受處分人  甲○○
上列異議人因違反道路交通管理處罰條例案件，對於交通部公路
總局台北區監理所板橋監理站於中華民國九十八年八月三日所為
之裁決處分（案號：板監裁字裁41-CO0000000號）不服，聲明異
議，本院裁定如下：
    主      文
異議駁回。
    理      由
一、原處分意旨略以：異議人甲○○於民國九十八年五月二十八
    日下午五時十五分許，騎駕車號７９７─ＣＧＧ號普通重型
    機車，行經台北縣中和市○○路○段199 號前方路段時，因
    有「機器腳踏車，不在規定車道行駛」之違規，經警逕行舉
    發，填具台北縣政府警察局九十八年六月九日北縣警交大字
    第CO0000000 號舉發違反道路交通管理事件通知單，原處分
    機關於九十八年八月三日依道路交通管理處罰條例第四十五
    條第十三款、第六十三條第一項第一款等規定，裁處罰鍰新
    台幣六百元，並記違規點數一點，異議人於同日聲明異議等
    情。
二、異議意旨則以：異議人確於上開時間，騎駕機車行經前開路
    段，然當時係因前車要減速靠右停車，所以變換車道，並非
    一路騎快車道，原處分應予撤銷云云。
三、法院之判斷：
（一）按汽車駕駛人，爭道行駛有機器腳踏車，不在規定車道行
      駛者，處新台幣六百元以上一千八百元以下罰鍰；汽車駕
      駛人有第四十五條情形者，除依原條款處罰鍰外，並予記
      違規點數一點，道路交通管理處罰條例第四十五條第十三
      款、第六十三條第一項第一款分別定有明文。
（二）查異議人騎駕機車，於上開時間，行經前開路段，因行駛
      在禁行機車道，經警逕行舉發等事實，為異議人所不否認
      ，並有舉發照片在卷可稽，應堪信為真實。
（三）而系爭路段為三線道路，其最內側車道劃有「禁行機車」
      標線，有舉發照片在卷可稽，被告騎駕機車自應遵守該規
      定。且該路段外側二車道為慢車道，可供機車行駛，是該
      路段之道路規劃，顯已考量該地車行種類、車流量、周圍
      道路路況，據此設計分道限制，機車駕駛人自應遵道行駛
      ，循序漸進，以維護交通安全，其為圖一時便利，爭道行
      駛在禁行機車道上，違規事證明確，洵堪認定。縱異議人
      主張當時係因前車要減速靠右停車，所以變換車道，並非
      一路騎快車道等語屬實，亦無礙其確有不在規定車道行駛
      之違規，不能據為免罰之理由。
四、綜上所述，異議人騎駕機車，於前開時、地，確有「機器腳
    踏車，不在規定車道行駛」之違規，原處分機關據以裁罰，
    於法有據，異議人聲明異議為無理由，應予駁回。
五、據上論斷，應依道路交通案件處理辦法第十九條，裁定如主
    文。
中    華    民    國    98    年    8     月    18    日
                  交通法庭  法  官  林鈺琅
上列正本證明與原本無異。
如不服本裁定應於送達後五日內向本院提出抗告狀。
                            書記官  林蔚然
中    華    民    國    98    年    8     月    18    日


司法院資訊處製作；財團法人民間司法改革基金會備份。
